最高法院刑事判決　　　　　　九十四年度台上字第一四二五號
　　上　訴　人　甲○○
　　　　　　　　　　　　59巷.
上列上訴人因偽造文書等罪案件，不服台灣高等法院高雄分院中
華民國九十一年四月三十日第二審判決（九十年度上訴字第一九
一二號，起訴案號：台灣高雄地方法院檢察署八十九年度偵字第
一一九八九號），提起上訴，本院判決如下：
    主  文
原判決關於行使偽造私文書部分撤銷，發回台灣高等法院高雄分
院。
其他上訴駁回。
    理  由
一、撤銷發回部分：
本件原判決撤銷第一審關於偽造文書部分之判決，仍論處上訴人
甲○○行使偽造私文書罪刑，固非無見。
惟查：（一）、在信用卡背面簽名欄簽名，自形式上整體觀察，
即足以知悉係表示信用卡之簽名者於信用卡有效期限內有權使用
信用卡之辨識及證明，並非依習慣或特約表示一定用意之證明，
性質上係屬刑法第二百十條之私文書，應成立刑法第二百十條之
偽造私文書罪。原判決認定上訴人販賣如原判決附表編號一、二
所示之信用卡二張予何哲毅，並囑何哲毅在上開二張信用卡偽造
黃昭銘之署押，理由欄認此部分係接續偽造準私文書之接續行為
，適用法則已有未當。（二）、公訴人起訴書記載上訴人與何哲
毅共謀偽造得有五張偽造信用卡，擬伺機使用。並未就共犯何哲
毅行使偽造信用卡購物時，在簽帳單上偽造黃昭銘署押部分起訴
，原判決認此部分係構成刑法第二百十六條、第二百十條之行使
偽造私文書罪，惟未說明得併予審判之理由，亦有理由欠備之違
誤。（三）、原判決事實認定何哲毅有意購買偽卡消費詐取財物
，見報後乃打電話與甲○○，雙方約定以每張新台幣一萬元之價
格交易，惟理由論述中採信何哲毅於原審所述：伊以電話與「大
昌」聯絡，購買偽卡，由上訴人出面交給伊偽卡二張……為警查
獲當天伊又向「大昌」購買偽卡，由上訴人出面交付偽卡等語，
及論述：上訴人及證人何哲毅均到庭指訴證人鄧昌銘並非「大昌
」之人等語（見原判決第四頁第一、十八行），似認上訴人與「
大昌」並非同一人，則何哲毅打電話與「大昌」交涉買賣信用卡
之事，而由上訴人出面接洽交付偽造信用卡等情；究竟有無「大
昌」之人，該「大昌」之人是否即為上訴人，此涉及是否另有共
犯「大昌」之人，原判決事實認定與理由論述，前後矛盾。上訴
意旨雖未指摘及此，惟此為本院依職權得調查之事項，應認此部
分仍有發回更審之原因。
二、上訴駁回部分：
按刑事訴訟法第三百七十六條所列各罪之案件，經第二審判決者
，不得上訴於第三審法院，為該法所明定。本件上訴人竊取高上
億國民身分證部分，原審係依刑法第三百二十條第一項論處罪刑
，查該條係刑事訴訟法第三百七十六條第二款之案件，依前開說
明，既經第二審判決，自不得上訴於第三審法院，上訴人猶復對
之提起上訴，顯為法所不許，應予駁回。
據上論結，應依刑事訴訟法第三百九十五條前段、第三百九十七
條、第四百零一條，判決如主文。
中　　華　　民　　國　九十四　年　　三　　月　二十四　日
                      最高法院刑事第八庭
                          審判長法官  呂　潮　澤
                                法官  吳　昆　仁
                                法官  孫　增　同
                                法官  吳　昭　瑩
                                法官  趙　文　淵
      本件正本證明與原本無異
                                      書  記  官
中　　華　　民　　國　九十四　年　　三　　月　二十九　日
                                                      V
